【裁判字號】    94,交聲,522
【裁判日期】    950126
【裁判案由】    違反道路交通管理處罰條例聲明異議
【裁判全文】
臺灣桃園地方法院交通事件裁定         94年度交聲字第522號
原處分機關  交通部公路總局新竹區監理所中壢監理站
異  議  人
即受處分人  甲○○
上列受處分人因違反道路交通管理處罰條例案件，對於交通部公
路總局新竹區監理所中壢監理站民國94年10月21日所為之處分（
原處分案號：壢監裁字第裁53－Z00000000 號），聲明異議，本
院裁定如下：
    主  文
異議駁回。
    理  由
一、異議意旨略以：異議人即受處分人甲○○於民國九十四年十
    月十日晚間十一時許，搭乘劉怡伶所駕駛之車牌號碼ＤＡ－
    三一二二號自用小客車，自臺中龍井交流道北上沿國道三號
    高速公路行駛至關西地區時，因劉怡伶突然腸胃不適，即停
    靠於關西休息站休息約半小時，然劉怡伶仍腹瀉不見好轉，
    異議人擔心病情嚴重，遂由異議人駕駛前開車輛，欲通過收
    費站後，由龍潭交流道下高速公路，然於翌日（即九十四年
    十月十一日）凌晨零時二十五分許，為警在國道三號北上七
    十二公里處（即龍潭收費站前）攔檢舉發「駕駛執照吊扣期
    間駕車」之違規情事，惟異議人之駕駛執照雖前經吊扣，但
    前述駕駛行為乃出於緊急情事，顯非可歸責異議人，是原處
    分機關據此裁罰異議人罰鍰新臺幣（下同）九千元，並吊銷
    駕駛執照，一年內禁考之處分，顯非適當，爰於法定期間內
    提起本件異議等語。
二、按汽車駕駛人，駕駛執照吊扣期間駕車者，處六千元以上一
    萬二千元以下之罰鍰，並吊銷其駕駛執照，道路交通管理處
    罰條例第二十一條第一項第七款、第四項分別定有明文。又
    汽車駕駛人，曾依本條例其他各條規定吊銷駕駛執照者，一
    年內不得考領駕駛執照，同條例第六十七條第三項亦有明文
    。
三、經查：
（一）異議人甲○○前於九十四年五月二十日因駕駛車牌號碼Ｄ
      Ａ－三一二二號自用小客車，於國道三號高速公路北上九
      十八公里處，為警舉發汽車行駛於高速公路或設站管制之
      道路，而不遵管制之規定，製單舉發違規，經主管機關裁
      決後未向管轄地方法院聲明異議，亦未依裁決繳納罰鍰，
      而係按其罰鍰數額，易處吊扣駕駛執照，期間自九十四年
      八月十六日起至九十四年十一月十五日止之事實，業據異
      議人供述在卷（見本院卷第一九頁），並有汽車駕照基本
      資料、違規查詢報表各一份在卷可按（見本院卷第一一頁
      ），是異議人之普通小型車駕駛執照，於本件違規事件發
      生時，尚在吊扣期間一節，洵屬確定。
（二）異議人甲○○於吊扣駕駛執照期間之九十四年十月十一日
      凌晨零時二十五許，因駕駛上開自用小客車，為警於國道
      三號高速公路北上七十二公里處攔查舉發違規之事實，業
      經異議人甲○○於本院訊問中坦認在卷（本院九十四年十
      一月十四日訊問筆錄），核與證人即同車乘客劉怡伶於本
      院訊問中證稱異議人為警舉發當時確有駕車等節相符（見
      本院卷第二○頁），此外復有內政部警政署國道公路警察
      局九十四年十月十一日公警局交字第Ｚ00000000
      號舉發違反道路交通管理事件通知單及本件裁決書各一份
      在卷可考，是異議人於上揭時地違規駕駛汽車之事實，堪
      可認定。
（三）異議人甲○○雖以前詞置辯，證人劉怡伶亦於本院訊問中
      附和證稱：九十四年十月十日晚間伊與異議人從臺中開車
      走國道三號高速公路北上，快到關西時，伊肚子不舒服，
      在關西休息站休息約半小時，因為伊當時一直在拉肚子，
      沒有辦法開車，故請異議人開車，翌日（十一）凌晨回到
      異議人龍潭鄉○○街家中，服用征露丸成藥後就休息了，
      當日（十一）上午十時許，方至龍潭鎮上的龍華診所就診
      云云（見本院卷二○、二一頁）。惟經本院查明劉怡伶於
      九十四年十月十一日並無就診紀錄，且龍華診所亦函覆本
      院稱該院並無劉怡伶就醫之紀錄，此有中央健康保險局北
      區分局九十四年十一月十一日健保桃醫字第○九四○○四
      六四一六號函附劉怡伶之中央健康保險局保險對象門診就
      醫紀錄明細表、龍華診所出具之說明函各一份在卷可稽（
      見本院卷第二三、二四、二九頁）。故劉怡伶嗣後復改稱
      伊係在龍華診所旁之西藥房購買成藥服用云云（見本院卷
      第三四頁），已見情虛。異議人嗣雖提出在桃園縣龍潭鄉
      ○○路一七七號之龍華藥局購買三日份腸胃藥之收據一份
      以實其說（見本院卷第三八頁）。然證人即龍華藥局藥劑
      師劉秋霞到庭結證稱：「（提示卷附收據一紙。是否妳開
      立的？）是的，收據是我開立的，是在庭的甲○○在九十
      四年十月間的某日到我藥局請我開三天的腸胃藥給他，詳
      細日期我忘記了，收據是甲○○在九十四年十二月初到我
      的藥局請我補開的。」、「（妳是否記得你開的腸胃藥的
      內容？）大致記得，甲○○他朋友胃漲、胃不舒服，我問
      他有沒有拉肚子，他說還好，所以我開腸胃藥主要是治療
      胃漲、胃不舒服及消化不良。」、「（是否記得甲○○跟
      你開藥的時間？）不確定，因為每天接觸的客人太多，我
      也沒有辦法從特定的節日據以推論甲○○向我拿藥的時間
      。」（見本院卷第四三、四四頁），既然證人劉秋霞對於
      異議人何時前往購買藥品無法確認指明，則異議人所購買
      之藥品，是否確係因劉怡伶於上揭時間患有腸胃不適腹瀉
      不止等症狀而購買，已有可疑，且異議人向證人劉秋霞購
      買藥品時，亦未敘明劉怡伶腹瀉不止之病症，與劉怡伶前
      開所述之情節亦有出入，故異議人前開辯解，顯與實情不
      符，不足採信。
四、綜上所述，本件異議人於前揭時地，在吊扣駕駛執照期間駕
    車之事實，應可認定。準此，原處分機關依道路交通管理處
    罰條例第二十一條第一項第七款、同條第四項、第六十七條
    第三項之規定裁處罰鍰九千元、吊銷駕駛執照、一年內禁考
    ，核無不合。本件聲明異議為無理由，應予駁回。
據上論斷，應依道路交通管理處罰條例第八十七條第二項、道路
交通案件處理辦法第十九條，裁定如主文。
中    華    民    國    95    年    1     月    26    日
                  刑事第八庭    法  官  吳為平
以上正本證明與原本無異。
如不服本裁定，應於送達後五日內，向本院提出抗告狀。
                                書記官  賴朱梅
中    華    民    國    95    年    1     月    27    日


司法院資訊處製作；財團法人民間司法改革基金會備份。
